# 关于分支机构合作经营的问题

提问人：wx_5d2e833ed54d 时间：2020-02-29 08:05:25
请教陈版，目前分公司引入合作经营者，协议约定合作投资者占经营利润的30%，共担盈亏。
假定投资总额 100 万，合作投资者投资额 30 万，相关投资款已计入分公司其他应付款科目核算。
本年度分公司经营亏损 50 万，根据协议约定合作投资者应按投资比例返还 15 万元亏损额，应计入哪个科目，营业外收入？该合作协议是否合法？
另外，若本年度分公司盈利 50 万，按投资协议比例分配红利，应计入哪个科目，财务费用么？望陈版解答。

回答人：chenyiwei
合作经营协议是否合规的问题建议咨询律师。
假设不考虑合规性问题，仅就实际发生的交易进行会计处理，则本期归属于合作方的盈利应计入财务费用，归属于合作方的亏损应计入营业外收入（也有观点认为不论盈亏均应计入公允价值变动损益）。